Images du répertoire du notaire Antoine Pasquier pour l'étude XXXIX
Archives nationales de France
Images du répertoire du notaire Antoine Pasquier pour l'étude XXXIX
18 février 1675 - 25 juillet 1696
MC/RE/XXXIX/2
Pasquier, Antoine; Etude XXXIX
Un registre
Archives nationales de France
Minutes et répertoires: la loi 2008-696 du 15 juillet 2008 relative aux archives a fixé à 75 ans à compter de la date de l'acte, ou à 25 ans à compter de la date du décès de l'intéressé si ce délai est plus bref, le délai de communication des minutes et répertoires des notaires; ce délai est porté à 100 ans à compter de la date de l'acte si le document se rapporte à un mineur (code du Patrimoine, articles L213-2, 4e d et 5e).
Autres documents de l'étude (dossiers de clients, comptabilité...): s'agissant d'archives privées, ces documents sont communicables selon les modalités fixées par le déposant ou le donateur.
Certains documents ne sont pas accessibles sous leur forme originale en raison de leur mauvais état de conservation.
Registre entré aux Archives nationales en 1939.
341 feuillets de papiers manuscrits, hauteur 36,5 x largeur 24 cm, composé de 34 cahiers foliotés par le notaire. Le registre est en bon état.
Registre folioté en 2005 (foliotation non visible à l'écran)
Images des répertoires de l’étude XXXIX
Archives de l'étude XXXIX
répertoire d'officier public ministériel
- Répertoire chronologique pour la période du 18 février 1675 au 25 juillet 1696, 18 février 1675 - 25 juillet 1696; MC/RE/XXXIX/2; 328 feuillets
  Le répertoire contient les informations suivantes: 1. nature de l'acte passé en minute; 2. prénom, nom des parties; 3. date du jour.
  Le répertoire comporte 4 parties: le récolement des minutes des prédécesseurs du notaire, la liste chronologique des minutes, les contrats de tontines et les brevets.
  répertoire
  - Liste chronologique des actes pour la période du 18 février au 31 décembre 1675, 18 février - 31 décembre 1675; 5 r°-17 r°; 13 feuillets
  - Liste chronologique des actes pour la période du 2 janvier au 31 décembre 1676, 2 janvier - 31 décembre 1676; 17 r°-34 r°; 18 feuillets
  - Liste chronologique des actes pour la période du 2 janvier au 31 décembre 1677, 2 janvier - 31 décembre 1677; 34 r°-51 v°; 18 feuillets
  - Liste chronologique des actes pour la période du 3 janvier au 31 décembre 1678, 3 janvier - 31 décembre 1678; 52 r°-68 r°; 17 feuillets
  - Liste chronologique des actes pour la période du 2 janvier au 31 décembre 1679, 2 janvier - 31 décembre 1679; 68 r°-85 v°; 18 feuillets
  - Liste chronologique des actes pour la période du 2 janvier au 31 décembre 1680, 2 janvier - 31 décembre 1680; 85 v°-103 r°; 19 feuillets
  - Liste chronologique des actes pour la période du 2 janvier au 31 décembre 1681, 2 janvier - 31 décembre 1681; 103 r°-121 r°; 19 feuillets
  - Liste chronologique des actes pour la période du 2 janvier au 31 décembre 1682, 2 janvier - 31 décembre 1682; 121 v°-141 v°; 21 feuillets
  - Liste chronologique des actes pour la période du 4 janvier au 31 décembre 1683, 4 janvier - 31 décembre 1683; 141 v°-155 r°; 15 feuillets
  - Liste chronologique des actes pour la période du 3 janvier au 31 décembre 1684, 3 janvier - 31 décembre 1684; 155 r°-169 r°; 15 feuillets
  - Liste chronologique des actes pour la période du 2 janvier au 31 décembre 1685, 2 janvier - 31 décembre 1685; 169 r°-184 r°; 16 feuillets
  - Liste chronologique des actes pour la période du 2 janvier au 31 décembre 1686, 2 janvier - 31 décembre 1686; 184 r°-197 r°; 14 feuillets
  - Liste chronologique des actes pour la période du 3 janvier au 31 décembre 1687, 3 janvier - 31 décembre 1687; 197 r°-208 v°; 12 feuillets
  - Liste chronologique des actes pour la période du 2 janvier au 31 décembre 1688, 2 janvier - 31 décembre 1688; 208 v°-222 v°; 15 feuillets
  - Liste chronologique des actes pour la période du 2 janvier au 31 décembre 1689, 2 janvier - 31 décembre 1689; 222 v°-235 v°; 14 feuillets
  - Liste chronologique des actes pour la période du 2 janvier au 31 décembre 1690, 2 janvier - 31 décembre 1690; 235 v°-248 r°; 14 feuillets
    Les contrats de tontines des années 1690 et 1691 sont inscrits à la fin du répertoire (f° 333-337)
  - Liste chronologique des actes pour la période du 2 janvier au 31 décembre 1691, 2 janvier - 31 décembre 1691; 248 v°-260 r°; 13 feuillets
  - Liste chronologique des actes pour la période du 4 janvier au 31 décembre 1692, 4 janvier - 31 décembre 1692; 260 r°-276 r°; 17 feuillets
  - Liste chronologique des actes pour la période du 3 janvier au 31 décembre 1693, 3 janvier - 31 décembre 1693; 276 r°-289 r°; 14 feuillets
  - Liste chronologique des actes pour la période du 2 janvier au 31 décembre 1694, 2 janvier - 31 décembre 1694; 289 r°-303 v°; 15 feuillets
  - Liste chronologique des actes pour la période du 2 janvier au 31 décembre 1695, 2 janvier - 31 décembre 1695; 303 v°-319 v°; 17 feuillets
  - Liste chronologique des actes pour la période du 2 janvier au 25 juillet 1696, 2 janvier - 25 juillet 1696; 319 v°-332 v°; 23 feuillets
  - Etat des pratiques des prédecesseurs de Me Pasquier pour la période de octobre 1568 à février 1675, octobre 1568 - février 1675; 1 r°-4 v°; 4 feuillets
    Ce récolement concerne l'exercice des notaires Jacques Landry, Pierre Desrues, Omer Le Jars, Claude I Ménard, et Claude II Ménard.
  - Récolement des minutes du terrier de Sainte-Opportune pour la période du 3 décembre 1682 au 8 mai 1696, 3 décembre 1682 - 8 mai 1696; 332 v°; 1 feuillet
  - Liste chronologique des contrats de tontines pour la période du 7 janvier 1690 au 15 janvier 1691, 7 janvier 1690 - 15 janvier 1691; 333 r°-337 v°; 5 feuillets
  - Liste chronologique des brevets grossoyés pour la période du 18 février 1675 au 25 juillet 1696, 18 février 1675 - 25 juillet 1696; 338 r°-341 r°; 4 feuillets